臺灣士林地方法院民事裁定
111年度勞專調字第19號
聲  請  人  王文杰  
代  理  人  翁毓琦律師
上列聲請人與相對人中興大業巴士股份有限公司間請求給付加班
費等事件，本院裁定如下：
    主  文
聲請人應於收受本裁定送達翌日起五日內，補繳勞動調解聲請費
新臺幣壹仟元，並提出勞動調解聲請狀及其所附證據之繕本或影
本共二份，逾期不補正其一，即駁回其聲請。
    理  由
一、按有關勞動事件之處理，依勞動事件法之規定；該法未規定
    者，適用民事訴訟法之規定。以一訴主張數項標的者，其價
    額合併計算之。以一訴附帶請求其孳息者，不併算其價額。
    聲請勞動調解，應依民事訴訟法第77條之20所定額數繳納聲
    請費。聲請書狀及其附屬文件，除提出於法院者外，應按勞
    動調解委員二人及應送達相對人人數提出繕本或影本。因財
    產權事件聲請調解，其標的之金額或價額新臺幣（下同）10
    萬元以上，未滿100萬元者，徵收1,000元。調解之聲請不合
    法者，勞動法庭之法官應以裁定駁回之，但其情形可以補正
    者，應定期間先命補正。勞動事件法第15條、民事訴訟法第
    77條之2第1項、第2項、勞動事件審理細則第15條第1項、第
    6項、民事訴訟法第77條之20、勞動事件法第22條第1項分別
    定有明文。
二、本件聲請人起訴未有民事訴訟法第406條第1項第2款、第4款
    、第5款所定情形之一、或因性別工作平等法第12條所生爭
    議者，其起訴依勞動事件法第16條第1項、第2項規定，視為
    調解之聲請，惟未據繳納訴訟費用，且未按勞動調解委員人
    數提出聲請狀繕本或影本。查聲請調解之聲明請求相對人應
    給付聲請人74萬201元（包含休假日延長工時工資3萬5,867
    元、工作日延長工時工資69萬3,634元、特休未休工資1萬70
    0元）本息，及補提繳勞工退休金差額2萬7,131元至聲請人
    勞工退休金專戶，依前揭規定，應合併計算訴訟標的金額為
    76萬7,332元（計算式；740,201元＋27,131元＝767,332元）
    ，至關於聲請人以一訴附帶請求利息之部分，則不併算其價
    額，是本件聲請人應繳納勞動調解聲請費1,000元。又聲請
    人未提出勞動調解聲請書狀及其所附證據之繕本或影本供勞
    動調解委員2人閱覽，與前開規定不合，應予補正。茲依勞
    動事件法第22條第1項但書規定，限聲請人於收受本裁定送
    達五日內補正如主文所示事項，逾期不補正其一，即駁回其
    聲請。
三、爰裁定如主文。 
中　　華　　民　　國　　111 　年　　3 　　月　　24　　日
                  勞動法庭  法  官  謝佳純
以上正本係照原本作成。
本件裁定不得抗告。　　　　　　　　　
中　　華　　民　　國　　111 　年　　3 　　月　　24　　日
                            書記官  陳怡文